【裁判字號】    98,交聲,584
【裁判日期】    980331
【裁判案由】    違反道路交通管理處罰條例聲明異議
【裁判全文】
臺灣臺北地方法院交通事件裁定         98年度交聲字第584號
原處分機關  臺北市交通事件裁決所
異  議  人
即受處分人  甲○○
上列受處分人因違反道路交通管理處罰條例案件，對於臺北市交
通事件裁決所中華民國97年12月8 日所為之處分（原處分案號：
北市裁催字第裁22－S00000000 號）聲明異議，本院裁定如下：
    主  文
異議駁回。
    理  由
一、按在設有禁止停車標誌、標線之處所不得停車，道路交通安
    全規則第112 條第1 項第4 款定有明文。次按汽車駕駛人停
    車時，在設有禁止停車標誌、標線之處所停車者，處新臺幣
    （下同）600 元以上1200元以下罰鍰，道路交通管理處罰條
    例第56條第1 項第4 款亦有明文。而道路交通管理處罰條例
    所稱之汽車，依該條例第3 條第8 款規定，包括機器腳踏車
    在內。
二、本件異議人即受處分人甲○○所有車號CRX－788號重型機車
    （下稱系爭車輛），於民國97年7 月26日上午10時16分許，
    在臺南市○○路166 之6 號設有禁止停車標線之處所違規停
    車，經臺南市警察局員警以受處分人有違反道路交通管理處
    罰條例第56條第1 項第4 款之違規行為，於拍照採證後逕行
    掣單舉發，並拖吊離現場，嗣受處分人未於舉發通知單所載
    應到案日期（97年8 月28日）前提出申訴，原處分機關遂於
    97年12月8 日依前揭規定，裁處罰鍰1200元（業於98年1 月
    7日繳納完畢）。
三、異議意旨略以：受處分人於97年7 月23日即將系爭車輛確實
    停放於規定之停車格內，嗣至97年7 月26日10時16分之前並
    未將車騎走，本件舉發違規地點是交通熱鬧之地，每天均會
    執行拖吊，故受處分人不可能將車停在設有禁止停車之處，
    因此確定是事後遭停放於隔壁之車號VKD －828 號車主將系
    爭車輛移置於停車格外，為此聲明不服，請求撤銷原處分云
    云。
四、經查：
（一）受處分人所有系爭車輛確於前述時地違規停放在設有禁止
      停車之黃色標線路段，有現場採證照片1 幀在卷可稽；而
      自現場採證照片觀之，系爭車輛之停放位置為左右兩排機
      車停車格中間之空隙（供出入通行之用），除該空隙大小
      適與停車格之寬度相符外，依照片所示之機車停放情狀，
      系爭車輛與其左右停放之機車併排工整，且相互保持適度
      之距離，尚難認為有受處分人所指係遭他人刻意從停車格
      內挪動移出之情形，足認受處分人之系爭車輛確有在設有
      禁止停車標線路段違規停車之事實，至為明確。
（二）按人民違反法律上之義務而應受行政罰之行為，法律無特
      別規定時，雖不以出於故意為必要，仍須以過失為其責任
      條件。但應受行政罰之行為，僅須違反禁止規定或作為義
      務，而不以發生損害或危險為其要件者，推定為有過失，
      於行為人不能舉證證明自己無過失時，即應受處罰，此有
      司法院大法官釋字第275 號解釋可資參照。本件受處分人
      之系爭車輛違規停放在禁止停車之標線路段，其客觀事實
      既可得明確認定，已如前述，受處分人雖以前揭情詞辯稱
      ：其於97年7 月23日即將系爭車輛確實停放於規定之停車
      格內，本件舉發違規地點每天均會執行拖吊，故顯係事後
      遭人移出云云，然未能提出其他可供本院調查之證據以證
      明該事實，應屬其個人主觀推測之詞，尚難採信，揆諸上
      開解釋意旨，受處分人不能舉證證明自己無過失時，即應
      受處罰。
（三）綜上所述，本件受處分人所辯其機車確實停放於停車格內
      ，並未在設有禁止停車標線之處所停車云云，要屬無據。
      受處分人既有於上開時地在設有禁止停車標誌之處所違規
      停車之事實，且已逾應到案期限60日以上繳納罰款，從而
      ，原處分機關依道路交通管理處罰條例第56條第1 項第4
      款規定及違反道路交通管理事件統一裁罰基準表，裁處罰
      鍰1200元，核無違法或不當之情事，聲明異議意旨仍執前
      詞，任意指摘原處分，並無理由，應予駁回。
據上論斷，應依道路交通案件處理辦法第19條，裁定如主文。
中    華    民    國    98    年    3     月    31    日
                        交通法庭法  官  吳俊龍
上正本證明與原本無異。
如不服本裁定應於送達後5日內向本院提出抗告狀。
                                書記官  劉俊源
中    華    民    國    98    年    3     月    31    日


司法院資訊處製作；財團法人民間司法改革基金會備份。
